臺灣高等法院刑事裁定　　　　　　
111年度聲字第1036號
聲  請  人  臺灣高等檢察署檢察官
受  刑  人  葉柏賢



上列聲請人因受刑人數罪併罰有二裁判以上，聲請定其應執行之
刑（聲請案號：臺灣高等檢察署111年度執聲字第427號），本院
裁定如下：
    主  文
葉柏賢犯如附表所示各罪所處之刑，應執行有期徒刑貳年陸月。
    理  由
一、聲請意旨略以：受刑人葉柏賢因犯詐欺等數罪，先後經判決
    確定如附表，應依刑法第50條第1項第3款、第2項、第53條
    及第51條第5款之規定，定其應執行之刑，爰依刑事訴訟法
    第477條第1項之規定聲請定應執行之刑等語。
二、按裁判確定前犯數罪者，併合處罰之；數罪併罰，分別宣告
    其罪之刑，其宣告多數有期徒刑者，於各刑中之最長期以上
    ，各刑合併之刑期以下，定其刑期，但不得逾30年，刑法第
    50條第1項前段、第51條第5款訂有明文。參其立法意旨，除
    在於緩和多數有期徒刑合併執行所造成之苛酷外，更避免責
    任非難之重複，尤重在矯治犯罪行為人、提升其規範意識，
    及回復社會對於法律規範之信賴，是就應併合處罰之複數有
    期徒刑採行加重單一刑主義，以期責罰相當。乃法院就應併
    合處罰之數個有期徒刑宣告定其應執行刑時，除應遵守上開
    法文所定之外部界限，並應受不得明顯違反公平正義、法律
    秩序理念及目的之規範。具體而言，倘行為人所犯數罪屬相
    同之犯罪類型者（如複數竊盜、施用或販賣毒品等），其責
    任非難重複之程度較高，即得酌定較低之應執行刑；另所犯
    數罪非惟犯罪類型相同，且其行為態樣、手段、動機均相似
    者，其責任非難重複之程度更高，更可酌定較低之應執行刑
    。次按刑事訴訟法第370條第2項、第3項，已針對第二審上
    訴案件之定應執行之刑，明定有不利益變更禁止原則之適用
    ，於分屬不同案件之數罪併罰有應更定執行刑者，本於同為
    定刑裁定應為相同處理之原則，法院於裁定定應執行之刑時
    ，自仍應有不利益變更禁止原則法理之考量，亦即另定之執
    行刑，其裁量所定之刑期，不得較重於前定之執行刑加計後
    裁判宣告之刑之總和，否則即與法律秩序理念及法律目的之
    內部界限有違（最高法院103年度第14次刑事庭決議及最高
    法院93年度台非字第192號判決意旨參照）。
三、經查：
　㈠受刑人葉柏賢因犯詐欺等數罪，先後經判決確定如附表各編
    號所示之刑（附表編號1部分，最後事實審之法院欄及確定
    判決法院欄原均記載「新北地院」，應均予更正為「臺灣高
    院」），且各該罪均係在附表編號1所示之罪判決確定前所
    犯，並以本院為其犯罪事實最後判決法院，有各該刑事判決
    書附卷及本院被告前案紀錄表各1份在卷可憑。其中受刑人
    所犯如附表編號2所示得易服社會勞動之罪，附表編號1、3
    所示不得易科罰金之罪，依刑法第50條第1項但書之規定，
    本不得併合處罰。惟受刑人請求檢察官聲請定應執行刑，此
    有受刑人於民國111年3月10日親筆簽名並按指印之「臺灣臺
    北地方檢察署依102年1月23日修正之刑法第50條調查受刑人
    是否聲請定應執行刑調查表」在卷可稽（本院卷第11頁），
    合於刑法第50條第2項之規定，是檢察官據此聲請定其應執
    行之刑，本院審核認聲請為正當。
　㈡再者，受刑人所犯附表編號1所示之罪，前經本院109年度上
    訴字第2310號判決定應執行有期徒刑1年7月確定，有本院前
    案紀錄表附卷可稽，則本院就附表所示各罪再定應執行刑時
    ，自應受上開判決所定應執行刑加計其他裁判所處刑期之內
    部界限所拘束，並考量本院以書面通知受刑人於期限內表示
    意見，受刑人就本件聲請定其應執行刑案件表示意見：針對
    所犯三項判決無異議，惟其歷經此次教訓後，已深刻認知其
    行為的不當，惟希望法官及檢察官減少徒刑，以使其早日回
    歸社會及能照顧家中至親的機會等語（本院卷第89頁）。
　㈢本院審酌受刑人所犯如附表所示之罪均為詐欺取財罪，係其
    加入同一詐欺集團所為，各罪犯罪時間自108年8月21日至9
    月6日間，所侵害法益種類相同，且犯罪情節、行為態樣、
    手段、動機均屬相同，責任非難重複程度較高，允以酌定較
    低之應執行刑。又爰依前揭法條規定及實務見解，並參酌上
    開各罪宣告刑總和上限、各刑中最長期，審酌受刑人犯罪情
    節及行為次數考量，就其所犯前揭各罪為整體非難評價，定
    其應執行如主文所示之刑。
四、據上論斷，應依刑事訴訟法第477條第1項，第53條、第51條
    第5款、第50條第1項但書、第2項，裁定如主文。
中　　華　　民　　國　　111 　年　　4 　　月　　12　　日
                  刑事第七庭    審判長法　官  孫惠琳
                                      法　官  連雅婷
                                      法　官  張育彰
以上正本證明與原本無異。
如不服本裁定，應於收受送達後5 日內向本院提出抗告狀。
                                      書記官  蔡麗春
中　　華　　民　　國　　111 　年　　4 　　月　　12　　日
附表：
編號  1  2 3 罪名  詐欺  詐欺 詐欺 宣告刑  有期徒刑1年7月(共三罪、各處以有期徒刑1年3月)  有期徒刑6月 有期徒刑1年 犯罪日期  108年8月22日～108年9月6日  108年8月21日 108年9月4日 偵查(自訴)機關 年度案號  新北地檢108年度偵字第28154號  臺北地檢108年度偵字第25781號 臺北地檢108年度偵字第26977號 最後 事實審 法院 臺灣高院  臺北地院 臺灣高院  案號 109年度上訴字第2310號  109年度審訴字第1713號 110年度上訴字第432號  判決日期 109/09/16  110/01/29 110/05/11 確定 判決 法院 臺灣高院  臺北地院 臺灣高院  案號 109年度上訴字第2310號  109年度審訴字第1713號 110年度上訴字第432號  判決確定日期 109/10/28  110/12/09 110/06/22 是否為得易科罰金之案件  否  否 否 是否為得易服社會勞動之案件  否  是 否 備註  新北地檢109年度執緩字第967號(經士林地院110年度撤緩字第143號裁定撤銷受刑人葉柏賢之緩刑宣告，新北地檢署111年度執撤緩字第20號分案執行。)  臺北地檢110年度執字第5693號 臺北地檢110年度執字第4800號   編號1所示之罪前經臺灣高院109年度上訴字第2310號判決定應執行刑有期徒刑1年7月。